【裁判字號】    97,審訴,1093
【裁判日期】    970815
【裁判案由】    毒品危害防制條例
【裁判全文】
臺灣桃園地方法院刑事判決            97年度審訴字第1093號
公  訴  人  臺灣桃園地方法院檢察署檢察官
被      告  甲○○
上列被告因違反毒品危害防制條例案件，經檢察官提起公訴（97
年度毒偵字第478 號），被告於本院準備程序進行中，就被訴事
實為有罪之陳述，經本院告知簡式審判程序意旨，並聽取公訴人
及被告之意見後，本院合議庭裁定改依簡式審判程序審理，茲判
決如下：
    主  文
甲○○施用第一級毒品，累犯，處有期徒刑拾月，扣案之第一級
毒品海洛因伍包（合計驗餘淨重陸拾肆點伍伍公克）、第二級毒
品甲基安非他命玖包（合計驗於淨重柒拾貳點伍肆公克）均沒收
銷燬之。
    事  實
一、甲○○前於民國95年間因施用毒品案件，經本院以95年度毒
    聲字第504 號裁定送觀察、勒戒，因無繼續施用毒品傾向，
    於96年4 月4 日執行完畢釋放出所，並經臺灣桃園地方法院
    檢察署檢察官以96年度偵字第3191、3196號、96年度毒偵字
    第645 、2703號、96年度毒偵緝字第62號為不起訴處分確定
    。又於96年間因施用第二級毒品案件，經本院以96年度審易
    字第230 號判決判處有期徒刑3 月確定，並於97年1 月9 日
    易科罰金執行完畢（於本案構成累犯）。詎仍不知悔改，於
    上開觀察、勒戒執行完畢後5 年內，復基於施用第一、二級
    毒品之犯意，於97年1 月15日凌晨2 時至3 時許，在友人饒
    秀雄（涉嫌違反毒品危害防制條例案件部分，另案起訴）停
    放於桃園縣平鎮市某處之車牌號碼LE-6761 號自用小客車內
    ，將海洛因及甲基安非他命摻入香煙後，再以抽煙之方式，
    同時施用第一級毒品海洛因及第二級毒品甲基安非他命1 次
    。嗣於97年1 月15日凌晨4 時許，在桃園縣中壢市○○路67
    號前為警查獲，並扣得第一級毒品海洛因5 包（合計毛重69
    .87 公克，合計驗餘淨重64.55 公克）及第二級毒品甲基安
    非他命9 包（合計毛重78.11 公克，合計驗餘淨重72.54 公
    克）。
二、案經桃園縣政府警察局移請臺灣桃園地方法院檢察署檢察官
    偵查起訴。
    理  由
一、上揭犯罪事實，業據被告甲○○於警詢、偵查及本院審理時
    均坦承不諱，並有桃園縣政府警察局被採尿人尿液暨毒品真
    實姓名與編號對照表、臺灣檢驗科技股份有限公司濫用藥物
    檢驗報告各1 紙附卷可稽，此外，復有第一級毒品海洛因5
    包（合計毛重69.87 公克，合計驗餘淨重64.55 公克）、第
    二級毒品甲基安非他命9 包（合計毛重78.11 公克，合計驗
    餘淨重72.54 公克）扣案可佐，堪認被告前揭不利於己之自
    白與事實相符。又被告前於95年間因施用毒品案件，經本院
    以95年度毒聲字第504 號裁定送觀察、勒戒，因無繼續施用
    毒品傾向，於96年4 月4 日執行完畢釋放出所，並經臺灣桃
    園地方法院檢察署檢察官以96年度偵字第3191、3196號、96
    年度毒偵字第64 5、2703號、96年度毒偵緝字第62號為不起
    訴處分確定等情，有臺灣高等法院被告前案紀錄表1 份在卷
    可憑，則本件施用毒品犯行係屬「5 年內再犯」之情形，自
    應逕予以論罪科刑。綜上，本件事證明確，被告犯行洵堪認
    定，應依法論科。
二、核被告所為，係犯毒品危害防制條例第10條第1 項之施用第
    一級毒品罪及同條第2 項之施用第二級毒品罪。被告於施用
    第一級、第二級毒品前後持有第一級、第二級毒品之低度行
    為為施用毒品之高度行為所吸收，均不另論罪。被告同時施
    用第一級毒品海洛因、第二級毒品甲基安非他命之行為，係
    一行為觸犯二罪名之想像競合犯，應從一重之施用第一級毒
    品罪論處。被告有事實欄所述之犯罪科刑及執行完畢紀錄，
    此有臺灣高等法院被告前案紀錄表在卷可按，被告受徒刑之
    執行完畢後，於5 年以內，故意再犯本件有期徒刑以上之罪
    ，為累犯，應依刑法第47條第1 項之規定加重其刑。爰審酌
    被告前因施用毒品案件，業經勒戒及刑之執行，仍未能自新
    、戒斷毒癮，而再施用足以導致人體機能發生依賴性、成癮
    性及抗藥性等障礙之第一、二級毒品，戕害自身健康，漠視
    法令禁制，惟犯後坦承犯行，暨其犯罪動機、手段、施用毒
    品之次數等一切情狀，量處如主文所示之刑。至扣案之白色
    粉末或塊狀5 包（合計毛重69.87 公克，合計驗餘淨重
    64.55 公克），經送法務部調查局鑑驗結果，確呈第一級毒
    品海洛因陽性，而扣案之白色或淡黃色晶體9 包（合計毛重
    78.11 公克，合計驗餘淨重72.54 公克），經內政部刑事警
    察局鑑驗結果，確呈第二級毒品甲基安非他命反應，此分別
    有法務部調查局97年2 月23日調科壹字第09723009730 號濫
    用藥物實驗室鑑定書及內政部警政署刑事警察局97年1 月30
    日刑鑑字第0970011588號鑑定書各1 份在卷可憑，爰依毒品
    危害防制條例第18條第1 項前段之規定，諭知沒收銷燬之。
據上論斷，應依刑事訴訟法第273 條之1 第1 項、第299 條第1
項前段，毒品危害防制條例第10條第1 項、第2 項、第18條第1
項前段，刑法第11條、第55條、第47條第1 項，判決如主文。
本案經檢察官黃珮如到庭執行職務。
中    華    民    國    97    年    8     月    15    日
                      刑事庭  法  官  江振義
以上正本證明與原本無異。
如不服本判決，應於判決送達後10日內向本院提出上訴狀（應附
繕本），其未敘述上訴理由者，應於上訴期間屆滿後20日內補提
理由書狀於本院，上訴於臺灣高等法院。
                              書記官  林韡婷
中    華    民    國    97    年    8     月    15    日
附論罪科刑依據之法條：
毒品危害防制條例第10條
施用第一級毒品者，處 6 月以上 5 年以下有期徒刑。
施用第二級毒品者，處3 年以下有期徒刑。


司法院資訊處製作；財團法人民間司法改革基金會備份。
